---
title: "Lubridate"
subtitle: "Dates with no pain"
author: "Arkady"
date: "April 14, 2017"
output: slidy_presentation
---

```{r setup, include=FALSE}
knitr::opts_chunk$set(echo = TRUE)
library(lubridate)
library(dplyr)
library(ggplot2)
```

## История первая
### Про активных пользователей
Есть вот такие данные:
```{r}
user.activities <- read.csv("data/user_activities.csv")
head(user.activities)
```
Нужно построить график активности пользователей по месяцам.


## История первая
Округлим даты к началу месяца

*Без lubridate*
```{r, echo=TRUE}
as.Date(format(as.Date(user.activities$activity.dates), "%Y-%m-01")) %>% head
```
Среднее время исполнения:
```{r, cache=TRUE, echo=FALSE}
mean(sapply(1:100, function(x){
 # system.time(as.Date(format(as.Date(user.activities$activity.dates), "%Y-%m-01")) %>% head)[1]
}))
```
## История первая
Округлим даты к началу месяца

*С Lubridate*
```{r, echo=TRUE}
floor_date(as.Date(user.activities$activity.dates), "month") %>% head
```
Среднее время исполнения:
```{r, cache=TRUE, echo=FALSE}
mean(sapply(1:100, function(x){
#  system.time(floor_date(as.Date(user.activities$activity.dates), "month") %>% head)[1]
}))
```

## История первая
Найдем месяц первой и последней активности для каждого пользователя
```{r, echo=TRUE}

user.activities.months <- user.activities %>% 
  mutate(activity.month = floor_date(as.Date(activity.dates), "month")) %>% 
  group_by(user.id) %>%
  summarise(first.month = min(activity.month),
            last.month = max(activity.month))
head(user.activities.months)
```

## История первая
Теперь для к дате последней активности добавим год. 

Как это делать без lubridate?

## История первая
Теперь для к дате последней активности добавим год. 

Как это делать с lubridate?

```{r}
user.activities.months$last.month %>% head
(user.activities.months$last.month + years(1)) %>% head
```

## Что еще можно прибавить?
```{r}
date <- as.Date("2016-02-12")
date
date + years(1)
date + months(1)
date + days(1)
```

## Что еще можно прибавить?
Что получится в результате?
```{r, results="hide"}
as.Date("2016-02-29") + years(1)
as.Date("2016-01-31") + months(1)
```

## Что еще можно прибавить?
```{r}
as.Date("2016-02-29") + years(1)
as.Date("2016-01-31") + months(1)
```
## Что еще можно прибавить?
Если мы имели в виду что-то другое:
```{r}
as.Date("2016-02-29") %m+% years(1)
as.Date("2016-01-31") %m+% months(1)
```

##  История первая
Количество активных пользователей по месяцам:
```{r, echo=FALSE}
#user.activities.months <- user.activities.months %>% mutate(last.month = last.month + years(1))
users.count.by.month <- do.call(rbind, lapply(seq(min(user.activities.months$first.month),max(user.activities.months$last.month), "month"),
                               function(month){
                                 data.frame(month=month, 
                                            active.users.count = user.activities.months %>% filter(month <= last.month, month >= first.month) %>% nrow)
                                 }))
users.count.by.month <- filter(users.count.by.month, month <= max(user.activities.months$last.month)-years(1))
ggplot(users.count.by.month, aes(month, active.users.count)) + geom_line()

```



## История вторая
### Про плохую выгрузку
Что делать с такими данными:
```{r}
bad.dates <- read.csv("data/bad_formats.csv", stringsAsFactors = FALSE)
head(bad.dates)
```

## История вторая
```{r}
parse_date_time(bad.dates, 
                orders = c("%Y-%m-%d %H:%M:%S", 
                           "%Y-%m-%d %H:%M", 
                           "%Y-%m-%d")) %>% head
```

## История вторая
```{r}
parse_date_time(bad.dates, 
                orders = c("ymdhms", 
                           "ymdhm", 
                           "ymd")) %>% head
```

## Cемейство `ymd`
`ymd`, `dmy`, `ydm`, `mdy`, `hm`, `hms`, `ymd_hms` 
```{r}
ymd('20120101','120101','12-01-01','12asdf1dfdf1')
```

## История третья
### Про секунды
Есть измерения длительности события при разных условиях:
```{r}
seconds <- read.csv("data/seconds.csv")
seconds %>% head
```
Нужно проверить гипотезу о том, что среднее время при условиях `А` меньше

## История третья
Как из `00:01:41` получить секунды?

## История третья
Как из `00:01:41` получить секунды?
```{r}
as.integer(as.duration(hms(seconds$time))) %>% head
```

## Отрезки времени

###Period

###Duration

###Interval

## Duration

```{r}
dmicroseconds(1)
dseconds(1)
ddays(1)
dyears(1)
```

## История третья
Чем все закончилось?
```{r}
seconds$seconds <- as.integer(as.duration(hms(seconds$time)))
seconds.a <- seconds %>% filter(condition == 'A') %>% select(seconds) %>% unlist
seconds.b <- seconds %>% filter(condition == 'B') %>% select(seconds) %>% unlist
t.test(seconds.a, seconds.b, alternative = "less")
```
## На этом все
 
[Do more with dates and times in R with lubridate](https://cran.r-project.org/web/packages/lubridate/vignettes/lubridate.html)

[Dates and Times Made Easy with lubridate](https://www.jstatsoft.org/article/view/v040i03/v40i03.pdf)

[Документация](https://cran.r-project.org/web/packages/lubridate/lubridate.pdf)

## Спасибо за внимание

